【裁判字號】    90,交簡上,24
【裁判日期】    900718
【裁判案由】    公共危險
【裁判全文】
~w2z2;臺灣高雄地方法院刑事判決~w1z1;              九十年度交簡上字第二四號
    上 訴  人  乙○○
右列上訴人因公共危險案件，不服本院鳳山簡易庭民國九十年三月十六日九十年度鳳
簡字第二六九號第一審簡易判決（聲請簡易判決處刑案號：臺灣高雄地方法院檢察署
九十年度偵字第四０一五號），提起上訴，本院判決如左：
    主  文
上訴駁回。
    理  由
一、上訴意旨略以：上訴人未曾於民國九十年二月十五日下午十時許駕駛車牌號碼Ｚ
    八－三三三０號自小客車，行經國道一號北向三四六公里處為警查獲酒後駕車一
    事，惟恐本人之資料遭人冒用，故依法提起上訴等語。
二、按當事人對於下級法院之判決有不服者，得上訴於上級法院；第二審法院認為上
    訴有第三百六十二條前段之情形者，應以判決駁回之，刑事訴訟法第三百四十四
    條第一項、第三百六十七條前段分別定有明文；而此項規定，於簡易判決之上訴
    準用之，同法第四百五十五條之一第三項亦定有明文。經查：本件公共危險案之
    被告於警、偵訊時，均自稱為「乙○○」，住嘉義市○○街二八號十二樓之二，
    惟因該「乙○○」於偵訊時未攜帶身分證件，故公訴人乃對其採指紋並拍照留存
    ，嗣並由公訴人以其為偵查對象起訴並聲請簡易判決，而原審法院亦以公訴人所
    指之被告為審判對象而予論罪科刑，此有偵查卷、原審卷足參，而本件上訴人乙
    ○○於本院調查時到庭稱並未經公訴人傳訊，嗣經本院提示偵查時所留存之被告
    照片，上訴人表示照片上之人為「甲○○」，本院乃再依上訴人所提供之資料，
    查得「甲○○」之戶籍資料，並函請台北縣警察局檢送「甲○○」之口卡資料，
    經比對後，發現偵查時所拍攝之被告照片，應係「甲○○」，而非上訴人「乙○
    ○」，此有照片及台北縣警察局九十年六月十九日九０北警戶字第一一二七二五
    號函所附之口卡片在卷可憑，是本件公共危險案之被告之真實姓名應係「甲○○
    」，而非「乙○○」，從而，雖「甲○○」冒用「乙○○」之名應訊，而公訴人
    亦以「乙○○」之名起訴，並經原審以「乙○○」之名判決，惟因本件偵查、審
    判之對象，實際上均係「甲○○」，並非上訴人「乙○○」，是上訴人「乙○○
    」即非原審法院所為審判之對象，亦即非屬當事人，故依前揭說明，上訴人「乙
    ○○」既非當事人，則其所為之上訴即屬違背法律上之程式，爰不經言詞辯論逕
    予駁回。
三、至本案被告甲○○冒用上訴人乙○○之名應訊，及原審亦以甲○○所陳之年籍資
    料為審判、送達，自應分由公訴人及原審另為妥適之處理，附予敘明。
四、依刑事訴訟法第四百五十五條之一第三項、第三百六十七條前段、第三百七十二
    條，判決如主文。
中      華      民      國      九十      年      七      月    十八    日
                                  臺灣高雄地方法院交通法庭
                                      審判長法  官  李  嘉  興
                                            法  官  張  桂  美
                                            法  官  楊  國  祥
右正本證明與原本無異。
如不服本判決，應於判決送達後十日內，向本院提出上訴狀。
                                            書記官  陳  怡  真
中    華    民    國      九十      年      七      月      十八      日


司法院資訊處製作；財團法人民間司法改革基金會備份。
